【裁判字號】    96,易,509
【裁判日期】    970509
【裁判案由】    違反政府採購法
【裁判全文】
臺灣宜蘭地方法院刑事判決               96年度易字第509號
公  訴  人  臺灣宜蘭地方法院檢察署檢察官
被      告  戊○○
選任辯護人  曾文杞律師
被      告  丙○○
選任辯護人  林志嵩律師
被      告  甲○○
            乙○○
上二人共同
選任辯護人  李秋銘律師
            黃金亮律師
被      告  丁○○
選任辯護人  曾威龍律師
上列被告因違反政府採購法案件，經檢察官提起公訴（96年度偵
字第1847號），本院判決如下：
    主  文
戊○○共同意圖影響採購結果，而借用他人名義及證件投標，累
犯，處有期徒刑捌月，減為有期徒刑肆月，如易科罰金，以銀元
參佰元即新臺幣玖佰元折算壹日。
甲○○、丙○○共同意圖影響採購結果，而借用他人名義及證件
投標，各處有期徒刑陸月，如易科罰金，均以銀元參佰元即新臺
幣玖佰元折算壹日，均減為有期徒刑參月，如易科罰金，均以銀
元參佰元即新臺幣玖佰元折算壹日。
乙○○、丁○○意圖影響採購結果，容許他人借用本人名義及證
件參加投標，各處有期徒刑陸月，如易科罰金，均以銀元參佰元
即新臺幣玖佰元折算壹日，均減為有期徒刑參月，如易科罰金，
均以銀元參佰元即新臺幣玖佰元折算壹日。
    事  實
一、戊○○前因犯竊盜案件，經本院以91年度易字第555號判決
    判處有期徒刑5月，於民國92年2月27日易科罰金執行完畢。
    詎仍不知悔改，為與甲○○、丙○○共同參與「宜蘭縣政府
    公共造產辦理蘭陽溪疏浚工程招標案」工程之施作（下稱前
    開工程），為免前開工程因投標廠商不足而流標，除由丙○○以其擔任負責人之志友營造有限公司（下稱志友營造）參
    與投標外，竟共同基於意圖影響採購結果之犯意聯絡，於93
    年2月間某日，推由甲○○及丙○○向隆盛營造有限公司（
    下稱隆盛營造）總經理丁○○借用隆盛營造之名義及證件以
    投標前開工程，並推由戊○○向棟和營造有限公司（下稱棟
    和營造）股東乙○○借用棟和營造之名義及證件投標前開工
    程，分經丁○○及乙○○同意而容許借用無投標真意之隆盛
    營造及棟和營造之名義及證件參加投標，戊○○即以其向不
    知情之李興和所借得之以張順容為發票人之臺灣銀行羅東分
    行票號為FF0000000號、面額為新臺幣（下同）150萬元及華
    僑銀行羅東分行票號為CL0000000號、面額為50萬元之支票
    各1 紙用以充作棟和營造投標該工程之押標金，並將向不知
    情之李興和所借得之以李興和為發票人之臺灣中小企業銀行
    羅東分行票號為FS0000000號、面額為200萬元之支票1紙，
    透過甲○○及丙○○之妻己○○（另涉借用他人名義參與投
    標部分應由檢察官另行偵辦）轉交予丁○○而充作隆盛營造
    之押標金。嗣上開工程於93年2月18日決標，由棟和營造得
    標，丙○○即於93年2月26日匯款18,019,000元予棟和營造
    向宜蘭縣政府繳交差額保證金，再由棟和營造與丙○○簽訂
    轉包契約，使該工程實際由戊○○、甲○○、丙○○承作。
二、案經法務部調查局宜蘭縣調查站移送臺灣宜蘭地方法院檢察
    署檢察官偵查起訴。
    理  由
壹、證據能力部分：
一、按被告以外之人於審判外之言詞或書面陳述，除法律有規定
    者外，不得作為證據，刑事訴訟法第159條第1項定有明文。
（一）就被告戊○○部分，證人甲○○、丙○○、乙○○、丁○○、己○○、陳文輝於調查站中之陳述，均屬於被告以外
      之人於審判外之陳述，被告戊○○並已否認上開陳述之證
      據能力，復無刑事訴訟法第159條之2至第159條之5例外得
      為證據之情形，則依上開法條規定，上開證人於警詢中之
      陳述，均無證據能力。
（二）就被告甲○○部分，證人戊○○、丙○○、乙○○、丁○○、己○○、陳文輝於調查站中之陳述，均屬於被告以外
      之人於審判外之陳述，被告甲○○並已否認上開陳述之證
      據能力，復無刑事訴訟法第159條之2至第159條之5例外得
      為證據之情形，則依上開法條規定，上開證人於警詢中之
      陳述，均無證據能力。
（三）就被告丙○○部分，證人甲○○、戊○○、乙○○、丁○○、己○○、陳文輝於調查站中之陳述，均屬於被告以外
      之人於審判外之陳述，被告丙○○並已否認上開陳述之證
      據能力，復無刑事訴訟法第159條之2至第159條之5例外得
      為證據之情形，則依上開法條規定，上開證人於警詢中之
      陳述，均無證據能力。
（四）就被告丁○○部分，證人甲○○、丙○○、乙○○、戊○○、己○○、陳文輝於調查站中之陳述，均屬於被告以外
      之人於審判外之陳述，被告丁○○並已否認上開陳述之證
      據能力，復無刑事訴訟法第159條之2至第159條之5例外得
      為證據之情形，則依上開法條規定，上開證人於警詢中之
      陳述，均無證據能力。
（五）就被告乙○○部分，證人甲○○、丙○○、戊○○、丁○○、己○○、陳文輝於調查站中之陳述，均屬於被告以外
      之人於審判外之陳述，被告乙○○並已否認上開陳述之證
      據能力，復無刑事訴訟法第159條之2至第159條之5例外得
      為證據之情形，則依上開法條規定，上開證人於警詢中之
      陳述，均無證據能力。
（六）至證人李興和、張順容、黃素雲、林愛珠於調查站之供述
      ，雖屬被告以外之人於審判外之陳述，惟被告及辯護人於
      本院調查證據時，均已知有同法第159條第1項不得為證據
      之情形，而未於言詞辯論終結前聲明異議，依同法第159
      條之5第2項之規定，視為有同條第1項之同意，本院審酌
      上開證人之言詞陳述作成時之情況，認為適當，爰依同法
      第159條之5第1項之規定認有證據能力，合先敘明。
貳、實體部分：
一、訊據被告戊○○、甲○○、丙○○均矢口否認有何意圖影響
    採購而借用他人名義投標之犯行，訊據被告丁○○、乙○○
    均矢口否認有何意圖影響採購而容許他人借用本人名義投標
    之犯行，被告戊○○辯稱：我沒有借用別人名義投標，棟和
    營造的押標金是我出的沒錯，可是我是找乙○○合夥，隆盛
    的部分我有借甲○○200萬元押標金，棟和營造得標後，我
    與甲○○合作云云；被告甲○○辯稱：志友營造是我哥哥的
    公司，我沒有找別人來投標云云；被告丙○○辯稱：我沒有
    參與圍標，我是獨自參與投標，沒有與戊○○共同要以別人
    名義投標云云；被告丁○○辯稱：我有參與投標，我沒有借
    戊○○以我公司名義投標云云；被告乙○○辯稱：我與戊○○是好朋友，大家合作，我是棟和的股東，我有營建執照，
    所以他說他出資比較多，大家一起合作云云。經查：
（一）宜蘭縣政府公共造產辦理蘭陽溪疏浚工程招標案於93年2
      月18日開標，被告丙○○以其擔任負責人之志友營造參與
      投標前開工程，被告乙○○以其擔任股東之棟和營造參與
      投標，被告丁○○則以其擔任總經理之隆盛營造參與投標
      ，且棟和營造所提出之押標金為被告戊○○向李興和所借
      得之以張順容為發票人之臺灣銀行羅東分行面額150萬元
      及華僑銀行羅東分行面額50萬元之支票各1紙，而隆盛營
      造所提出之押標金為被告戊○○向李興和所借得之以李興
      和為發票人之臺灣中小企業銀行羅東分行面額200萬元之
      支票1紙，棟和營造於得標後，與被告丙○○簽訂承攬合
      作契約書，而棟和營造所需繳交之履約保證金亦係由被告
      丙○○所提供等情，業據被告坦認在卷，並經證人李興和
      、林愛珠、張順容、黃素雲於調查站時證述明確，且經證
      人己○○於本院審理時證述在卷，復有工程承攬合約書、
      公開招標公告資料、開標紀錄、投標資料、冬山鄉農會93
      年9月22日冬農信字第2588號函、臺灣中小企業銀行羅東
      分行93年8月12日93羅東字第000236號函、臺灣銀行羅東
      分行93年7月20日羅東營字第09300036201號函、未得標廠
      商當場退還押標金清單等件在卷可稽，自堪信為真實。
（二）就隆盛營造投標之部分：
  １、被告甲○○雖否認有借用隆盛營造之名義及證件參與投標
      之犯行，並以上開情詞為辯，然查，被告甲○○前於調查
      站時即已自承：「我請丙○○以志友營造公司參與投標，
      戊○○則以他的關係找營造公司參與投標……另外戊○○
      交付我1張200萬元支票，要我另外找一家公司參與投標，
      以免投標公司不足3家而流標，我將支票交給大嫂己○○
      ，由己○○安排另1家公司參與投標」等語（見調查站卷
      第11-12頁筆錄），核與其於偵查中具結證稱：「我曾經
      拜託我哥哥丙○○去標該工程，好讓我可以有工作做，當
      時我哥哥有告訴我盡量去試試看……戊○○應該有拿一張
      200萬元的支票給我，那是因為在投標前怕投標廠商不足
      才拿給我的，我拿到支票後有拿給我大嫂，請他幫我找廠
      商去投標」等語（見94年度偵字第1847號偵查卷第31-35
      頁筆錄）及於本院審理時結證稱：「我之前告訴丙○○我
      想投標工程，請他幫忙至於找何人投標我不清楚……後來
      跟戊○○拿到支票後，我去找己○○，我告訴己○○請他
      幫我，看可否找別人投標，我怕廠商不足，會流標……當
      初看現場的時候，戊○○交給支票的意思，是要我找廠商
      」等語（見本院卷第129頁筆錄）均相符合，顯見被告甲○○未具營造廠之投標資格，而與被告戊○○為承作前開
      工程，且擔心前開工程之招標不足3家投標而流標，而請
      託丙○○及丙○○之妻己○○為其找廠商參與投標等情無
      誤。
  ２、被告戊○○雖亦否認有借用隆盛營造之名義及證件參與投
      標云云，然查，被告戊○○於本院審理時自承，其於看工
      地時有與被告甲○○約定標到前開工程的話要一起合作，
      且有交付1紙200萬元之支票予被告甲○○，且當時有說越
      多人標越好，怕流標等語在卷（見本院卷第225頁、第124
      頁筆錄），且經證人甲○○於本院審理時具結證述戊○○
      交給支票的意思，是要伊找廠商等情在卷（見本院卷第12
      9頁筆錄），則被告戊○○既自承與被告甲○○並非親故
      至交，卻於投標前交付1紙200萬元之支票予被告甲○○充
      作押標金，實與常情有違，更可徵證人甲○○所證述被告
      戊○○交付上開200萬元之支票係要求被告甲○○另找廠
      商投標等情可採，被告戊○○空言辯稱其未要被告甲○○
      另找廠商云云，不足採信。
  ３、被告丙○○雖否認有借用隆盛營造之名義及證件參與投標
      云云，然被告丙○○於調查站自承：「我係應我三弟甲○○請託以志友公司參與該工程投標，我二弟丁○○代表隆
      盛營造亦係甲○○（原載丁○○然依其語意應係甲○○之
      誤載）請託而參與投標，如志友公司、隆盛營造任何一家
      得標，均會交予甲○○承作」等語（見調查站卷第7頁筆
      錄），顯見被告丙○○早已知悉被告丁○○係因被告甲○○之請託而參與投標，且證人己○○於審理時亦證稱：「
      知道隆盛營造與志友營造要投標同一工程」等語（見本院
      卷第112頁筆錄），故被告丙○○辯稱其並不知悉被告丁○○有參與投標一節，尚不足採信。況證人甲○○亦證述
      伊曾拜託丙○○去標工程，伊之前告訴丙○○伊想投標工
      程，至於找何人投標伊不清楚，且戊○○所交付之支票於
      投標前有交付予丙○○之妻己○○，請他幫忙找廠商投標
      等語（見94年度偵字第1847號偵查卷第31-35頁筆錄及本
      院卷第129頁筆錄），可見被告丙○○及其妻己○○確係
      均應被告甲○○之要求為其尋找廠商投標無誤。
  ４、被告丁○○雖辯稱其並未容許他人借用隆盛營造之名義參
      與投標，而有投標之真意云云，然被告丁○○雖以隆盛營
      造之名義參與投標，其所使用之押標金，卻為以李興和為
      發票人之臺灣中小企業銀行羅東分行票號為FS0000000號
      、面額為200萬元之支票，該紙支票原係被告戊○○要求
      被告甲○○另找廠商參與投標而交付予被告甲○○，並由
      被告甲○○交付予證人己○○使用，此參之證人甲○○證
      述跟戊○○拿到支票後，伊去找己○○，告訴己○○請他
      幫忙，看可否找別人投標，怕廠商不足，會流標等語（見
      本院卷第129頁筆錄）可明。且依被告丁○○自承其前並
      未曾向證人己○○借用押標金支票，之前公司投標其他工
      程，押標金之來源，如果公司裡面金額足夠，就公司出，
      如果不夠就個人出等情（見本院卷第230頁筆錄）觀之，
      以隆盛營造之前亦有投標之經驗，均未曾向證人己○○借
      過押標金支票，若確係隆盛營造要投標前開工程，自應由
      隆盛營造以公司之支票支付押標金，倘有不足，始由其個
      人支付，而被告丁○○竟全額向證人己○○借用，已與常
      情不符，實有可疑。況依證人己○○於本院審理時證稱：
      「同時替丁○○購買1張200萬元押標金支票，及1張200萬
      元押標金支票給志友營造，是跟交通銀行羅東分行購買…
      …原本我自己有2張，甲○○託我保管1張，所以我手上有
      3 張……之後這3張支票我放在抽屜裡面，後來他們要押
      標的時候，就來跟我要，我就拿1張給丁○○，另外1張自
      己用來給志友公司投標……志友營造後來沒有得標，我自
      己的部分退回來，是哪張支票，我也不知道，我沒有仔細
      看，又存回銀行了，手上有3張票，都存回銀行」等語（
      見本院卷第109-114頁筆錄），則若被告丁○○確係因自
      己要投標而事後單純向證人己○○借款，而證人己○○既
      已同時購買2張200萬元之押標金支票，自可將其所購買之
      200萬元之押標金支票借予被告丁○○，何以要交付由被
      告戊○○所提供而交由被告甲○○交付予證人己○○之20
      0萬元支票？而證人己○○雖又證稱因其手上有3張支票故
      隨手拿取其中1張給被告丁○○云云，然依證人己○○所
      述志友營造另由會計小姐負責登帳之手續等語（見本院卷
      第109頁筆錄），則若證人己○○要借款予被告丁○○而
      交付志友營造所購買之押標金支票，衡之常情，自不可能
      不予紀錄，故證人己○○自不可能未細看而不知其所交付
      予被告丁○○者為何張支票甚明，故證人己○○上開證述
      實不足採信，可認證人己○○確係因被告甲○○要求另找
      廠商投標，始交付被告戊○○所提供之押標金支票予被告
      丁○○無誤，故被告丁○○辯稱其有投標真意云云，實與
      現存證據不符，不足為據。至被告丁○○雖又辯稱前開工
      程實際上參與投標之廠商多達13家，根本無需擔憂投標之
      廠商不足3家云云，然查，前開工程縱使實際參與投標時
      有多達10數家之公司參與投標，然於未開標前，被告甲○○等人根本無從得知是否有其他家公司亦欲參與投標，故
      自不得因事後投標之廠商遠多於最低投標廠商之數量，即
      謂被告無影響投標之意圖。
  ５、綜上，被告甲○○確係與被告戊○○、丙○○共同借用被
      告丁○○擔任總經理之隆盛營造之名義參與前開工程之投
      標，被告甲○○與戊○○、丙○○間有犯意之聯絡及行為
      之分擔，已堪以認定。而被告丁○○並無投標之真意竟容
      許以隆盛營造之名義投標，被告甲○○、戊○○、丙○○
      、丁○○企圖在形式上製造符合法定投標家數之決標要件
      之假象，無論是否因此而獲取不當之利益，然均已有影響
      投標結果之意圖甚明。
（三）就棟和營造投標之部分：
  １、被告戊○○雖辯稱其係與被告乙○○合夥，由被告乙○○
      出百分之10的股份一起以棟和營造之名義參與投標，並無
      借用他人名義投標云云，而被告乙○○雖亦供稱：「這個
      工程我不主動投標，我本身不想作，戊○○說這個工程不
      難，想要作，要我跟他合作，我說我沒有資金，後來約定
      我出百分之10，他出百分之90，我只負責從旁協助，其他
      由他負責」云云（見本院卷第140頁筆錄），然查，被告
      乙○○於本院審理時自承：「本件工程實際施作事後我知
      道是甲○○作工地負責人，而且我事後知道履約保證金是
      他拿出來的．．．本件工程資金調度都是戊○○處理，我
      們事前就約定好，棟和公司投標保證金是戊○○籌措的，
      棟和營造無實際參與施作該工程．．．我與戊○○口頭約
      定，因為投標金200萬元，我出10分之1，只有20萬元，他
      說他可以先出」等語（見本院卷第142-144頁筆錄），可
      知被告乙○○雖辯稱就投標前開工程有與被告戊○○口頭
      約定出資百分之10，然實際上押標金、履約保證金之支出
      ，均係由被告戊○○、甲○○及被告丙○○籌措支出，且
      實際上施作者，亦非棟和營造，被告乙○○均未為任何實
      際之出資及施作，甚且連工地負責人為被告甲○○一節亦
      係事後才得知，且對於未來盈餘之分配、虧損之負擔，雙
      方亦未有何細節之約定，被告乙○○徒以棟和營造之名義
      參與投標，即可享有百分之10之利潤分配，亦與合夥之常
      情有違，顯見被告乙○○確無以棟和營造實際參與投標施
      作之意，而僅係出借棟和營造之名義予被告戊○○等人參
      與投標甚明，而被告乙○○既無實際參與投標之真意，而
      容許被告戊○○使用棟和營造之名義參與投標等情，應堪
      以認定。
  ２、至被告乙○○雖又辯稱被告戊○○縱係借用棟和營造之名
      義參與投標，亦非係屬容許他人借用「本人」名義投標，
      該「本人」為棟和營造而非被告乙○○云云，然查，被告
      乙○○為棟和營造之股東，此業據證人林愛珠於調查站時
      證稱：「棟和營造為約8名股東共同投資經營，業務由各
      股東以棟和營造之名義對外承攬工程，惟實際上各股東承
      攬工程，均自行負責投標、施作、請款，而向棟和公司繳
      交必要之稅金、管理費」等語（見調查站卷第67頁筆錄）
      ，顯見被告乙○○雖僅為棟和營造之股東，但於棟和營造
      對外承攬工程時，本即有權以棟和營造之名義對外承攬工
      程，應屬棟和營造之代理人，被告乙○○既屬有權容許之
      人，其竟容許他人借用棟和營造之名義參與投標，其有意
      圖影響採購結果而容許他人借用本人名義投標之犯行，自
      堪以認定，被告空言否認所借用之名義者非為其「本人」
      云云，顯不足採。
  ３、再查，被告戊○○與甲○○、丙○○於前開工程投標前，
      既約定雙方另找廠商投標，而於標得工程後共同施作，並
      於棟和營造得標後，由丙○○與棟和營造簽訂合作承攬契
      約，實際取得施作本件工程之權利，均已如前述，則被告
      戊○○、甲○○及丙○○就借用棟和營造之名義參與投標
      之犯行，實亦有犯意之聯絡及行為之分擔甚明。
  ４、綜上，被告甲○○確係與被告戊○○、丙○○共同借用被
      告乙○○擔任股東之棟和營造之名義參與前開工程之投標
      ，而被告乙○○並無投標之真意，竟容許以棟和營造之名
      義投標，被告甲○○、戊○○、丙○○、乙○○企圖在形
      式上製造符合法定投標家數之決標要件之假象，無論是否
      因此而獲取不當之利益，已有影響投標結果之意圖，均堪
      以認定。
（四）綜上所述，被告戊○○、甲○○、丙○○就意圖影響採購
      結果而借用丁○○擔任總經理之隆盛營造之名義參與投標
      及借用乙○○擔任股東之棟和營造之名義參與投標之犯行
      ，均有犯意之聯絡及行為之分擔，而被告丁○○、乙○○
      均無投標之真意而均容許被告戊○○、甲○○、丙○○借
      用隆盛營造及棟和營造之名義參與投標，則被告戊○○、
      甲○○、丙○○確有意圖影響採購而借用他人名義參與投
      標及被告丁○○、乙○○確有意圖影響採購而容許他人借
      用本人名義投標之犯行，本件事證明確，被告犯行均堪以
      認定，均應依法論科。
二、查被告等人行為後，前於94年2月2日修正公布之刑法，已自
    95年7月1日起施行，修正後刑法第2條之規定，乃係關於新
    舊法比較適用之準據法，其本身無關行為可罰性要件之變更
    ，故於95年7月1日刑法修正施行後，如有涉及比較新舊法之
    問題，即應逕依修正後刑法第2條第1項規定，為「從舊從輕
    」之比較（最高法院95年度第8次刑事庭會議決議意旨參照
    ）。經查：修正後刑法第41條第1項前段有關易科罰金折算
    標準之規定為：「犯最重本刑為五年以下有期徒刑以下之刑
    之罪，而受六個月以下有期徒刑或拘役之宣告者，得以新臺
    幣一千元、二千元或三千元折算一日，易科罰金。」，而修
    正前同條項就易科罰金之折算標準係規定：「得以一元以上
    三元以下折算一日，易科罰金」，再依修正前罰金罰鍰提高
    標準條例第2條（現已刪除）之規定，就其原定數額提高為
    100倍折算1日，即係以銀元100元、200元、300元折算1日，
    折算為新臺幣幣值後，則為以新臺幣300元、600元、900 元
    折算1日。是比較修正前後之易科罰金折算標準，自以行為
    時即修正前之規定，較有利於被告。本案既仍適用修正前刑
    法第41條第1項前段之規定，定被告易科罰金之折算標準，
    自仍應適用修正前罰金罰鍰提高標準條例第2條之規定提高
    折算之罰金數額，亦此敘明，且為免與刑法第41條第1項修
    正施行後所定易科罰金折算標準改採新臺幣計算產生混淆誤
    解起見，另引用現行法規所定貨幣單位折算新臺幣條例第2
    條明定易科罰金折算標準及折算新臺幣之數額，以資明確。
三、核被告戊○○、甲○○、丙○○所為，均係違反政府採購法
    第87條第5項前段意圖影響採購結果而借用他人名義及證件
    投標罪，核被告丁○○、乙○○所為，均係違反同法第87條
    第5項後段意圖影響採購結果而容許他人借用本人名義及證
    件投標罪。被告戊○○、甲○○、丙○○就借用棟和營造、
    隆盛營造名義及證件投標之犯行間，有犯意之聯絡及行為之
    分擔，皆為共同正犯。被告戊○○、甲○○、丙○○同時借
    用2家名義，侵害法益同一，應屬單純一罪。查被告戊○○
    前因犯竊盜案件，經本院以91年度易字第555號判決判處有
    期徒刑5月，於92年2月27日易科罰金執行完畢，有卷附臺灣
    高等法院被告前案紀錄表可按，其受有期徒刑之執行完畢後
    5年內，故意再犯本件有期徒刑以上之罪，為累犯，應依刑
    法第47條第1項之規定加重其刑。爰審酌政府採購法之制訂
    目的，在建立公平、公開之政府採購程序，以提升採購效率
    與功能，確保採購品質，使政府採購程序回歸市場競爭機制
    ，被告企圖在形式上製造符合法定投標家數之決標要件之假
    象，所為實際上已導致上述標案缺乏價格之競爭，使政府採
    購法所期待建立之競標制度無法落實，有害於公益，及其犯
    罪動機、手段、目的、所生危害及犯後均飾詞否認態度不佳
    等一切情狀，分別量處如主文所示之刑，並就被告甲○○、
    丙○○、乙○○、丁○○之部分均諭知易科罰金之折算標準
    。又查被告犯罪之時間，均係在96年4月24日之前，依中華
    民國九十六年罪犯減刑條例第2條第1項第3款、第7條、第9
    條之規定，應減其宣告刑2分之1，並依法諭知其宣告刑及減
    得之刑，並均諭知易科罰金之折算標準。
據上論斷，應依刑事訴訟法第299條第1項前段、政府採購法第87
條第5項，刑法第11條前段、第2條第1項前段、第28條、第47條
第1項，修正前刑法第41條第1項前段，修正前罰金罰鍰提高標準
條例第2條，現行法規所定貨幣單位折算新臺幣條例第2條，中華
民國九十六年罪犯減刑條例第2條第1項第3款、第7條、第9條，
判決如主文。
本案經檢察官張立言到庭執行職務
中    華    民    國    97    年    5     月    9     日
                  刑事第二庭法  官  鄭貽馨
以上正本證明與原本無異。
如不服本判決應於收受本判決後10日內，向本院提出上訴書狀，
並應敘述具體理由。若未敘述理由者，應於上訴期間屆滿後20日
內，向本院補提理由書狀 (均須按他造當事人之人數附繕本)。
                           書記官   林嘉萍
中    華    民    國    97    年    5     月    12    日
附錄本案論罪科刑法條全文：
政府採購法第87條
意圖使廠商不為投標、違反其本意投標，或使得標廠商放棄得標
、得標後轉包或分包，而施強暴、脅迫、藥劑或催眠術者，處1
年以上7 年以下有期徒刑，得併科新臺幣3百萬元以下罰金。
犯前項之罪，因而致人於死者，處無期徒刑或 7 年以上有期徒刑
；致重傷者，處3年以上10年以下有期徒刑，各得併科新臺幣3百
萬元以下罰金。
以詐術或其他非法之方法，使廠商無法投標或開標發生不正確結
果者，處5年以下有期徒刑，得併科新臺幣1百萬元以下罰金。
意圖影響決標價格或獲取不當利益，而以契約、協議或其他方式
之合意，使廠商不為投標或不為價格之競爭者，處6月以上5 年
以下有期徒刑，得併科新臺幣1百萬元以下罰金。
意圖影響採購結果或獲取不當利益，而借用他人名義或證件投標
者，處3年以下有期徒刑，得併科新臺幣1百萬元以下罰金。容許
他人借用本人名義或證件參加投標者，亦同。
第 1 項、第 3 項及第 4 項之未遂犯罰之。


司法院資訊處製作；財團法人民間司法改革基金會備份。
